臺灣臺北地方法院民事裁定
110年度亡字第163號
聲  請  人  洪元珪
代  理  人  王瀚興律師   
失  蹤  人  洪新生

上列聲請人聲請宣告洪新生死亡事件，經臺灣士林地方法院以11
0年度亡字第50號裁定移送前來，本院裁定如下：
    主  文
准對失蹤人洪新生（男，民國00年0月00日生，身分證統一編號
  ：Z000000000號，失蹤前戶籍地址：臺北市○○區○○○路000巷00
  號11樓之3）為宣告死亡之公示催告。
該失蹤人應於本公示催告公告最後揭示於法院公告處或資訊網
  路之日起6個月內，向本院陳報現尚生存，如不陳報，本院將
  宣告其為死亡。
無論何人，凡知該失蹤人之生死者，均應於上開期間內，將其
  所知之事實，陳報本院。
    理  由
聲請意旨略以：聲請人為林光霞之子，失蹤人為林光霞之養子
  ，聲請人與失蹤人為法律上擬制的旁系血親。失蹤人於民國73
  年5月8日，在聲請人之文化大學租房處，陳稱翌日即將出國做
  生意，要聲請人照顧自己及父母親後，並於同年5月26日出境
  後，自此即音訊全無，迄今失蹤已逾25年。為此，爰依民法第
  8條及家事事件法第154條、第156條，聲請失蹤人死亡等語。
按失蹤人失蹤滿7年後，法院得因利害關係人或檢察官之聲 請
  ，為死亡之宣告；失蹤人為80歲以上者，得於失蹤滿3年後為
  死亡之宣告，民法第8條第1、2項定有明文。又宣告死亡或撤
  銷、變更死亡之裁定，利害關係人或檢察官得聲請之；法院准
  許宣告死亡之聲請者，應公示催告；公示催告，應記載下列各
  款事項：失蹤人應於期間內陳報其生存，如不陳報，即應受
  死亡之宣告。凡知失蹤人之生死者，應於期間內將其所知陳
  報法院。前項公示催告，準用第130條第3項至第5項之規定。
  但失蹤人滿百歲者，其陳報期間得定為自揭示之日起2個月以
  上，家事事件法第155條、第156條亦有明文。
經查，聲請人上開主張之事實，業據其提出林光霞、失蹤人戶
  籍謄本、臺北市大安地政事務所110年6月21日松山補字第1054
  號土地登記案件補正通知書為證（見臺灣士林地方法院110年
  度亡字第50號卷第13頁至第21頁），並經本院依職權查詢失蹤
  人勞保資料、前案紀錄表、在監在押全國記錄表、入出境資料
  、財產及所得申報資料、是否曾向戶政機關辦理任何手續、健
  保就醫資料、失蹤人死亡資料或治喪殯葬紀錄、皆無失蹤人之
  相關資料乙節，有勞保局Web IR查詢系統、臺灣高等法院被告
  前案紀錄表、臺灣高等法院在監在押全國記錄表、入出境資訊
  連結作業、稅務電子閘門財產所得調件明細表、健保Web IR查
  詢系統、新北市政府殯葬管理處111年1月12日新北殯館字第11
  15230449號函、臺北市政府殯葬管理處111年1月13日北市殯儀
  二字第1113000487號、臺北○○○○○○○○○111年1月27日北市中戶
  資第0000000000號函件附卷可參(見本院卷第13頁至第37頁、
  第47頁第55頁、第57頁、第61頁至第63頁)，經核尚無不符。
  是本件聲請核無不合，應予准許。
依家事事件法第156條裁定如主文。　　　
中　　華　　民　　國　　111 　年　　8 　　月　　1 　　日
                  家事法庭    法　官  蘇珍芬
以上正本係照原本作成。
本裁定不得抗告。
                              書記官  羅  蓉
中　　華　　民　　國　　111 　年　　8 　　月　　1 　　日